



Kaan **Keskinsoy**

Fullstack-Developer | Computer Science and Media M.Sc.

PROFIL Fullstack-Developer mit Erfahrung in der Entwicklung von Enterprise-Software mit Angular, Java und Spring, Kompetent in Front- und Backend-Entwicklung, sowie in der Test- automatisierung mittels Selenium und Groovy, insbesondere für E2E- und API-Tests. Expertise in agilen Methodologien sowie in der Zusammenarbeit mit cross-funktionalen Teams, um Projekte erfolgreich abzuschließen und kontinuierliche Verbesserung und Bereitstellung von Software gieberzwistellen.

Kenntnisse

Programmiersprachen

- TypeScript & JavaScript
- Java
- Python
- Groovv

Frontend

- Angular - RxJS
- HTML
- CSS

Backend

- Spring
- SAP Commerce Cloud
- RESTful APIs
- SOL
- NoSQL

DevOps & Tools

- Git - Bash
- CI/CD Pipelines
- AWS (EC2, Route 53, ACM)
- Bazel
- Docker

Testing

- Katalon Platform
- E2E & API Testing
- Zephyr Squad API
- Selenium

Web Analytics

- Matomo (Tracking & Tag API)

Agile Methodologien & Tools

- Scrum Change Management Jira
- Confluence Daily Standups
- Backlog Refinement Retrospektive
- Code Reviews Arc42 Dokumentation

Sprachen

- Deutsch (Muttersprache)
- Türkisch (Muttersprache)
- Englisch (Fließend)

Berufserfahrung

Groz-Beckert KG

03/2022 - heute

Fullstack Entwickler

- Entwicklung, Optimierung und Wartung von Angular-Webapplikationen im Rahmen eines weltweit ausgerollten Kundenportals mit E-Commerce Funktionalität.
- Entwicklung und Wartung von E-Commerce-Lösungen auf Basis der SAP Commerce Cloud.
- Entwicklung und Wartung skalierbarer Microservice-Architekturen mit Java und Spring.
- $Automatisierung von \; R\"{u}cksendungs- und \; Erstattungsprozessen \; zur \; Effizienzsteigerung.$
- $\hbox{-} Entwicklung \ eines \ Auditsystems \ zur \ Protokollierung \ von \ Nadelbr\"{u}chen \ in \ der \ Konfektion.$
- $\hbox{-} Konzeption und \ Entwicklung \ eines \ Berechtigungs systems \ für \ Benutzerrollen.$
- Entwicklung und Optimierung der Web Analytics Lösung für das Kundenportal mit Hilfe von Matomo zur Optimierung der User Experience.
- Konzeption, Lead-Entwicklung, Deployment und Optimierung eines Monitoring-Systems zur Überwachung des Testmanagementsystems.
- Automatisierte Integration von Testergebnissen in Jira, wodurch Release-Prozesse beschleunigt wurden.
- Verwendung agiler Methoden und Toolsets als Mitglied eines von mehreren Scrum Teams.
- Beratung, Schulung und 2nd-Level-Support für entwickelte Lösungen.

M-Way Solutions GmbH

09/2016 - 03/2018

Fullstack Entwickler (Werkstudent)

- Entwicklung, Deployment und Wartung von Web-Applikationen mit Angular und Ionic
- Entwicklung und Anbindung von REST-Schnittstellen
- Entwicklung von CLIs in Node.js
- Entwicklung von Unit- und E2E-Tests
- Entwurf und Umsetzung von responsiven User-Interfaces

Ausbildung

Hochschule der Medien

03/2019 - 09/2021

Stuttgart

Computer Science and Media (Master of Science)

Abschlussnote: 1,2

Abschlussarbeit: Machine Learning Methods for Facial Reenactment Creation and

Detection

Hochschule der Medien

03/2014 - 03/2019

09/2010 - 07/2013

Stuttgart

Medieninformatik (Bachelor of Science)

Abschlussnote: 1,9

Abschlussarbeit: Android Mobility Detection Library

Staatliche Feintechnikschule

Villingen-Schwenningen

Allgemeine Hochschulreife